臺灣臺北地方法院民事裁定
111年度店簡字第116號
原      告  新加坡商艾星國際有限公司台灣分公司

法定代理人  曾慧雯  
訴訟代理人  李俊興  
被      告  高隆德(即高建明之繼承人)

            高毅麾(即高建明之繼承人)

            高維蘭(即高建明之繼承人)

上列當事人間清償債務事件，本院裁定如下：
    主      文
原告之訴駁回。
訴訟費用由原告負擔。
    理      由
一、按除法律別有規定外，確定之終局判決就經裁判之訴訟標 
    的，有既判力。確定判決，除當事人外，對於訴訟繫屬後 
    為當事人之繼受人者，亦有效力。原告之訴，其訴訟標的 
    為確定判決之效力所及者，法院應以裁定駁回之，民事訴訟
    法第400條、第401條、第249條第1項第7款分別定有明文。
    是終局判決一經確定，即生既判力，當事人不得就已判決 
    之法律關係更行起訴，此為訴訟法上之「一事不再理原則 
    」 ，意即同一事件，若經裁判確定者，即生既判力，當事 
    人及法院即應受該判決之拘束。又簡易訴訟程序，除本章別
     有規定外，仍適用一章通常訴訟程序之規定；第436條之規
     定，於小額程序準用之，民事訴訟法第436條第2項、第436
    條之23亦分別定有明文。另強制執行不依執行名義為之者 
    ，當事人或利害關係人僅得於強制執行程序終結前，向執 
    行法院聲明異議，不得提起執行異議之訴，有最高法院19 
    年上字第278號、33年上字第6257號判例可參。
二、原告起訴主張：訴外人翔新交通有限公司（下稱翔新公司 
    ）前曾邀訴外人高建明為連帶保證人向訴外人福灣企業股 
    份有限公司（下稱福灣公司）購買汽車乙輛（下稱系爭車 
    輛），並辦理分期貸款，分期總價為新臺幣（下同）636,00
    0元。惟訴外人翔新公司未依約款，積欠訴外人福灣公司債 
    權本金338,000元及利息迄未清償，故訴外人高建明既為該 
    債務之連帶保證人，亦同負此債務。嗣訴外人福灣公司將 
    前揭債權輾轉讓與原告。然訴外人高建明於民國91年9月13 
    曰死亡，由被告3人繼承訴外人高建明之上開債務，依民法 
    繼承篇相關規定，繼承人自應於繼承範圍内償還訴外人即 
    被繼承人高建明之債務，爰訴請被告3人應就繼承被繼承人 
    高建明之遺產範圍内給付原告338,000元，及自100年1月20 
    日起至清償曰止按年息百分之16計算之利息等語。
三、查本件訴外人高明建確原積欠原告338,000元及利息等，已
    據本院以109年度店簡字第1568號民事簡易判決（以下簡稱
    前案）認定明確，且於110年7月9曰確定，此情業據本院依
    職權調取本院109年度店簡字第1568號案卷核閱無訛，原告 
    就同一事件對被告3人及業於72年8月4日已死亡之訴外人高 
    建勝提起訴訟，並經判決確定：被告3人及高建勝應於繼承 
    被繼承人高建明之遺產範圍内連帶給付原告338,000元，及 
    自110年1月20日起至110年7月19日止，按年息百分之20計 
    算之利息，暨自110年7月20日起至清償日止，按年息百分 
    之16計算之利息，亦即被告3人及高建勝對原告各負338,00 
    0元之給付義務，僅因被告其中一人為給付，他被告即可免 
    其責任。又本件被繼承人高建明係消費借貸債務之連帶保 
    證人，被告3人僅係因為高建明之繼承人而承擔該筆債務，
    性質上並非固有必要共同訴訟，自無以共同訴訟之全體一 
    同起訴或被訴之必要，故縱訴外人高建勝已於前案起訴前 
    業已死亡，亦僅生前案對訴外人高建明為一自始無效之判 
    決，並無礙於前案對於其他被繼承人即本件被告仍合法有 
    效，而得為強制執行之名義，是原告仍得執前案之執行名義
     對於本件被告3人提起強制執行，故本院110年度司執字第8
    9800號認本件為固有必要共同訴訟，遽認前案判決縱經確定
     ，亦不生效力而駁回原告強制執行之聲請，容有違誤，揆 
    諸首揭法條及最高法院判例意旨，僅得於強制執行程序終 
    結前，向執行法院聲明異議，不容原告另行提起本件訴訟 
    予以爭執。從而，原告提起本件訴訟，顯然違反一事不再 
    理之原則，於法自有未合，應予駁回。
中　　華　　民　　國　　111 　年　　6 　　月　　17 　日
                  臺灣臺北地方法院新店簡易庭
                              法  官  石蕙慈
以上為正本係照原本作成。
本裁定不得抗告。
中　　華　　民　　國　　111 　年　　6 　　月　　17　　日
                              書記官  徐子芹